【裁判字號】    89,上易,4334
【裁判日期】    891221
【裁判案由】    竊盜等
【裁判全文】
臺灣高等法院刑事判決                          八十九年度上易字第四三三四號
    上  訴  人
    即  被  告  甲○○
右上訴人因竊盜等案件，不服臺灣臺北地方法院八十九年度易字第一九三一號，中華
民國八十九年九月二十九日第一審判決（起訴案號：臺灣臺北地方法院檢察署八十九
年度偵字第一三三０四號）提起上訴，本院判決如左：
    主  文
上訴駁回。
    事  實
一、甲○○於民國八十九年六月十九日，在台北縣三重市○○○路附近，拾得丙○○
    遺失之中國石油公司統一發票卡（統一編號：00000000），竟意圖為自
    己不法之所有，予以侵占入己。復於八十九年七月五日下午六時許，在台北市○
    ○街一九八巷四號前，見乙○○所有停放於該處車號ＡＲ－四四七號之重型機車
    鑰匙已取下而機車未上鎖，竟意圖為自己不法之所有，趁乙○○未注意之際，徒
    手竊取該機車，得手後供己騎用。嗣甲○○騎乘該機車，於八十九年七月六日下
    午四時許，在台北市○○○路一０七巷三十號前，為警查獲，並扣得機車鑰匙一
    支，始悉上情。
二、案經台北市政府警察局中山分局報請台灣台北地方法院檢察署檢察官偵查起訴。
    理  由
一、訊據被告甲○○對侵占遺失物之犯行坦承不諱，核與被害人丙○○指訴之情節相
    符，復有贓物保管收據一紙附卷可稽，被告自白與事實相符，侵占遺失物犯行堪
    予認定。又被告矢口否認有何竊盜犯行，辯稱車號ＡＲ－四四七號之重型機車係
    伊於八十九年七月五日下午四時許，在台北市○○路、南京東路口，向綽號小賴
    之男子借得，小賴是伊在勒戒所觀察勒戒時同室之室友，不清楚全名，只知道是
    六十三至六十五年次，住台北市○○○路○段云云。惟查，車號ＡＲ－四四七號
    之重型機車為乙○○所有，停放在台北市○○街一九八巷四號前，於八十九年七
    月五日下午六時許發現被竊，同日七時向警方報案一節，業據被害人乙○○於警
    訊時指訴綦詳，並有贓物認領保管收據、車輛竊盜、車牌失竊資料個別查詢報表
    在卷稽。被告雖辯稱上開機車係向小賴之男子借得，然經檢察官向台灣士林看守
    所查詢被告於八十八年九月二十六日至同年十月十九日於該所觀察勒戒時同房勒
    戒人資料，其中並無賴姓受勒戒人，且同房受勒戒人之戶籍、通訊地址亦無被告
    於偵查時所供承住在台北市○○路（見偵查卷第三十頁）或原審審理中所供述住
    在台北市○○○路（見原審八十九年九月二十六日訊問筆錄），有勒戒人資料一
    份在卷足考，又被告自稱小賴在伊勒戒出來後，還有繼續與伊聯絡二、三次，他
    是做水電的，於本院審理時亦供稱勒戒完之後尚以電話與小賴聯絡過幾次，且被
    警查獲時小賴尚打過行動電話給伊，惟經本院質以綽號小賴之電話號碼為何以供
    查詢時，被告卻又稱因為電話號碼記載在伊手機的電話簿內，而目前伊已沒有使
    用該電話故不知道電話號碼，又稱當時伊所使用之手機號碼，目前已沒有使用了
    等語。顯見被告所辯係塘塞之詞，委無可採，本件事證明確，被告侵占遺失物及
    竊盜犯行堪予認定。
二、核被告所為，係犯刑法第三百三十七條侵占遺失物罪、同法第三百二十條第一項
    竊盜罪。被告所犯上開二罪間，犯意各別，行為互殊，應予分論併罰。
三、原審認被告罪證明確，援引刑法第三百三十七條、第三百二十條第一項、第四十
    二條第二項，罰金罰緩提高標準條例第一條前段、第二條之規定，並審酌被告犯
    罪之動機、目的、素行、手段平和、智識程度、被害人所受損害及犯後態度等一
    切情狀，分別就竊盜部分處有期徒刑五月，侵占遺失物部分，處罰金五千元，並
    就侵占遺失物罪部分所處罰金諭知易服勞役之折算標準。至扣案之機車鑰匙一支
    ，被告否認為其所有（原審八十九年九月二十六日訊問筆錄），爰不依刑法第三
    十八條第一項第二款、第三項為沒收之諭知。原審認事用法均無不合，量刑亦屬
    妥適，被告上訴意旨猶執陳詞指稱未偷竊機車，而是向友人小賴所借云云，均不
    足採，其上訴無理由，應予駁回。
四、被告經合法傳喚無正當理由不到庭，爰不待其陳述逕行判決。
據上論斷，應依刑事訴訟法第三百七十一條、第三百六十八條，判決如主文。
本案經檢察官吳慎志到庭執行職務。
中    華    民    國    八十九    年     十二       月      二十一      日
                          臺灣高等法院刑事第十七庭
                              審判長法  官  陳  正  雄
                                    法  官  林  勤  純
                                    法  官  許  錦  印
右正本證明與原本無異。
不得上訴。
                                    書記官  黃  德  煌
中    華    民    國    八十九    年 十二       月      二十六      日
附錄本案論罪科刑法條全文：
刑法第三百二十條：
意圖為自己或第三人不法之所有，而竊取他人之動產者，為竊盜罪，處五年以下有期
徒刑、拘役或五百元以下罰金。
意圖為自己或第三人不法利益，而竊佔他人之不動產者，依前項之規定處斷。
前二項之未遂犯罰之。
刑法第三百三十七條：
意圖為自己或第三人不法之所有，而侵占遺失物、漂流物或其他離本人所持有之物者
，處五百元以下罰金。


司法院資訊處製作；財團法人民間司法改革基金會備份。
